臺灣高等法院高雄分院刑事判決　　　　99年度上易字第1219號
上　訴　人
即　被　告　李順平
上列上訴人因贓物案件，不服臺灣高雄地方法院99年度審易字第
3672號中華民國99年10月26日第一審判決（起訴案號：臺灣高雄
地方法院檢察署99年度偵字第13126 號），提起上訴，本院判決
如下：
    主  文
上訴駁回。
    事  實
一、李順平前於民國（下同）94年間，因竊盜案件，經臺灣高雄
    地方法院以94年度易字第390 號判處有期徒刑8 月確定，於
    94年10月6 日縮短刑期執行完畢。緣吳文森98年11月5 日上
    午6 時30分許，在高雄市○○區○○街與鳳城街空地，徒手
    竊取陳安國所有置於該處自小貨車上，價值新臺幣（下同）
    2 萬5 千元之混泥土鋼管接合器30個、彎管7 支及直鐵管2
    支。李順平明知吳文森通知其幫忙載運之混泥土鋼管接合器
    30個、彎管7 支及直鐵管2 支為贓物，仍基於搬運贓物之犯
    意，協助將前開贓物搬運至賢（另為不起訴處分）所經營
    位於高雄市小港區○○○路86號之資源回收場。嗣於98年11
    月5 日下午3 時許，經警帶同陳安國前往賢開設之資源回
    收場，當場在賢回收場廢鐵堆中發現上開鋼管接合器30個
    、彎管7 支、直鐵管2 支等物，始悉上情。
二、案經陳安國訴由高雄市政府警察局小港分局移送臺灣高雄地
    方法院檢察署檢察官偵查起訴。
    理  由
一、按被告以外之人（包括證人、鑑定人、告訴人、被害人及共
    同被告等）於審判外之陳述雖不符刑事訴訟法第159 條之1
    至之4 等四條之規定，而經當事人於審判程序同意作為證據
    ，法院審酌該言詞陳述或書面陳述作成時之情況，認為適當
    者，亦得為證據；當事人、代理人或辯護人於法院調查證據
    時，知有刑事訴訟法第159 條第1 項不得為證據之情形，而
    未於言詞辯論終結前聲明異議者，視為有前項之同意，同法
    第159 條之5 定有明文。本判決所引下列證據，其原屬於傳
    聞證據部分，檢察官及被告均未於言詞辯論終結前聲明異議
    ，本院審酌該言詞陳述或書面陳述之作成，並無不法或不當
    之情形，以之作為證據適當，依上開規定，有證據能力。
二、上揭事實，業據上訴人即被告李順平於原審審理中坦承不諱
    （見原審卷第56頁、第66頁）；而同案被告吳文森上開竊盜
    犯行，亦經吳文森於原審坦承不諱，並經原審判刑確定在案
    ，足證上開混泥土鋼管接合器30個、彎管7 支及直鐵管2 支
    確係盜贓物無誤；復經證人賢於警詢及偵查中供述（警卷
    第10至13頁、偵卷第73至74頁）、告訴人陳安國於警詢中之
    指述（警卷第28至29頁）在卷。此外，並有高雄市政府警察
    局小港分局大林派出所扣押筆錄、扣押物品目錄表（警卷第
    36至39頁）、贓物認領保管單2 紙（警卷第33至34頁）、監
    視器錄影翻拍照片2 張（偵卷第82頁）、照片10張（警卷第
    59頁、偵卷第82至83頁）等證據在卷可稽。嗣被告於本院審
    理時改稱：是檢察官誘拐我認罪，他說他審過1 千多個案件
    ，我這麼說，是說不過去，所以才承認云云，惟檢察官縱令
    有如此告知被告，亦僅屬檢察官以個人經驗，曉以被告大義
    ，並無刑求、逼供或誘導訊問可言；況被告陳稱：吳文森告
    告知這些東西是撿來的等語（見偵卷第63頁、第90頁），惟
    被告所搬運上開贓物即混泥土鋼管接合器30個、彎管7 支及
    直鐵管2 支，據被害人陳安國於警詢陳稱：約值2 萬5 千元
    等語（見警卷第28頁），足證具有相當經濟價值；而由該等
    物品材質及外觀，依經驗法則自難認係他人丟棄之物，被告
    事後於本院審理時所辯：無贓物之認識云云，係卸責之詞，
    不足採信。被告有上開搬運贓物之犯行，堪以認定，應依法
    論科。
三、核被告李順平係犯刑法第349 條第2 項之搬運贓物罪。被告
    前於94年間，因竊盜案件，經臺灣高雄地方法院以94年度易
    字第390 號判處有期徒刑8 月確定，於94年10月6 日縮短刑
    期執行完畢，有臺灣高等法院被告前案紀錄表3 份在卷可按
    ，其於有期徒刑執行完畢後，5 年以內故意再犯本件有期徒
    刑以上之罪，為累犯，應依刑法第47條第1 項規定加重其刑
    。
四、原審以被告李順平搬運贓物罪刑罪證明確，適用刑法第349
    條第2 項、第47條第1 項、第41條第1 項前段，刑法施行法
    第1 條之1 之規定，審酌被告李順平明知同案被告吳文森託
    其搬運者係贓物，仍替吳文森搬運，不但提供竊盜者銷贓之
    管道，助長竊盜歪風，亦造成被害人追索上之困難，及被告
    犯罪後之態度等一切情狀，量處有期徒刑4 月，並諭知如易
    科罰金，以新臺幣1 千元折算1 日之折算標準，原審認事用
    法核無違誤，量刑亦稱妥適，被告上訴意旨否認犯罪，而指
    摘原判決此部分不當，為無理由，應予駁回。
五、同案被告吳文森、林志煌部份，均經原審判處罪刑確定在案
    。
據上論斷，應依刑事訴訟法第368 條，判決如主文。
本案經檢察官李門騫到庭執行職務。
中    華    民    國    100     年    1   月    13    日
                  刑事第六庭    審判長法  官  王憲義
                                      法  官  簡志瑩
                                      法  官  邱永貴
以上正本證明與原本無異。
不得上訴。
中    華    民    國    100     年    1   月    13    日
                                      書記官  盧雅婷
附錄本判決論罪科刑法條：
中華民國刑法第349條
收受贓物者，處3 年以下有期徒刑、拘役或5 百元以下罰金。搬
運、寄藏、故買贓物或為牙保者，處5 年以下有期徒刑、拘役或
科或併科1 千元以下罰金。
因贓物變得之財物，以贓物論。